臺灣臺南地方法院刑事判決　　　　　　 99年度簡上字第421號
上　訴　人　臺灣臺南地方法院檢察署檢察官
被　　　告　林盈材
　　　　　　曹佳惠
上列上訴人因被告賭博案件，不服本院99年度簡字第2389號中華
民國99年10月15日第一審簡易判決（聲請簡易判決處刑案號：99
年度營偵字第295 號），提起上訴，本院管轄之第二審合議庭判
決如下：
    主    文
原判決撤銷。
林盈材共同犯圖利供給賭場罪，處有期徒刑肆月，如易科罰金，
以新臺幣壹仟元折算壹日。扣案如附表所示之物均沒收。
曹佳惠共同犯圖利供給賭場罪，處有期徒刑月，如易科罰金，
以新臺幣壹仟元折算壹日。緩刑貳年。扣案如附表所示之物均沒
收。
    事    實
一、林盈材係設址臺南市○○區○○路130之1號「城都電子遊戲
    場」（領有臺南縣政府營利事業登記證及臺南縣政府電子遊
    戲場營業級別證）之負責人，自97年2 月中旬起基於意圖營
    利供給賭博場所、聚眾賭博之犯意，在上址遊戲場之公眾得
    出入場所，擺設「捷豹」等如附表所示之賭博性電子遊戲機
    共15台，與來店之不特定賭客賭博財物，並於98年10月間起
    ，以每月新臺幣（下同）1萬8,000元之薪資，僱用具有犯意
    聯絡之曹佳惠擔任開分員，負責兌換代幣、洗分及兌換現金
    予賭客等工作。其賭法為賭客以每10元兌換1 枚代幣之比例
    兌換代幣，選定機台後將代幣投入機台，依各該賭博性電子
    遊戲機遊戲規則所定之開分比例開分，隨意下注押分，如押
    中，可得下注分數1 至1萬5,000倍不等倍數之分數；反之，
    下注分數則悉歸店家贏得。賭客不續玩時，可示意曹佳惠洗
    分兌換現金，曹佳惠視機台上剩餘分數，再依原開分之比例
    兌換現金交付予賭客。嗣於99年1月13日晚上7時10分許，警
    方前往「城都電子遊戲場」蒐證時，當場查獲賭客沈駿霖（
    其所涉賭博罪部分，業經檢察官職權為不起訴處分）於把玩
    附表編號6 「神秘的魔法石」賭博性電子遊戲機後，以剩餘
    400分積分及600元代幣向曹佳惠兌換現金1,000 元，並扣得
    附表所示之「捷豹」等賭博性電子遊戲機共15台（含IC板16
    片）及代幣1,250枚。
二、案經臺南市政府警察局新營分局報請臺灣臺南地方法院檢察
    署檢察官偵查後，聲請簡易判決處刑。
    理    由
一、本件認定事實所引用之後開被告林盈材、曹佳惠以外之人之
    言詞陳述併及卷內其他卷證資料，被告2 人於本院準備程序
    陳明同意作為證據，此等證據資料製作取得查無違法情形，
    且與本件被告2 人涉犯罪行之待證事實，具有關連性，核無
    證據力明顯過低之情由，本院審酌上開證據作成時之情況，
    認為適當，依刑事訴訟法第159 條之5第1項規定傳聞例外之
    同意法則，自得作為證據使用。
二、訊據被告2 人對於上揭犯罪事實均坦承不諱，上址遊戲場確
    有賭博洗分兌換金錢情事，亦據證人沈駿霖於警詢時證述及
    偵查中結證、證人即查獲警員張家榮於偵查中結證確實（見
    警卷第10頁至第15頁、偵卷第13頁至第15頁、第23頁至第24
    頁），並有警製現場檢查紀錄表1紙、扣押書2紙、查扣電子
    遊戲場機台清冊1 紙、營利事業登記證影本1紙、現場圖1紙
    及相片影本8 幀在卷可稽（見警卷第16頁至第19頁、第34頁
    至第39頁），復有如附表所示之物扣案可證。本案事證明確
    ，被告2人之犯行，均堪認定，應予依法論科。
三、按刑事法若干犯罪行為態樣，本質上原具有反覆、延續實行
    之特徵，立法時既予特別歸類，定為犯罪構成要件之行為要
    素，則行為人基於概括之犯意，在密切接近之一定時地持續
    實行之複次行為，倘依社會通念，於客觀上認為符合一個反
    覆、延續性之行為觀念者，於刑法評價上，即應僅成立一罪
    。學理上所稱「集合犯」職業性、營業性或收集性等具有重
    複特質之犯罪均屬之，例如經營、從事業務、收集、販賣、
    製造、散布等行為概念者皆是（最高法院95年度臺上字第10
    79號判決參照）。被告林盈材、曹佳惠在密切接近之一定時
    地持續經營電子遊戲場業而反覆為前開賭博及圖利供給賭博
    場所、聚眾賭博行為，本質上預定有數個同種類行為反覆實
    行，而為集合犯，僅成立包括的一罪。又電子遊戲場業之經
    營，非僅「單純擺設」電子遊戲機為已足，舉凡所擺設電子
    遊戲機現場之管理及供顧客兌換代幣把玩等均應屬經營行為
    之內。電子遊戲機之程式於設計之初即已設定該遊戲機具有
    較高獲勝機率，此觀經營者必須花費資金購買或租用電子遊
    戲機，並供給場所擺放而仍能獲利可明，是以擺設電子遊戲
    機提供該賭博場所、聚眾賭博之行為，亦同時具有營利之意
    圖。被告林盈材在上址遊戲場擺設電子遊戲機供人把玩，利
    用所擺設之電子遊戲機作為電動賭博機具，與不特定之賭客
    賭博財物，意圖營利而供給賭博場所、聚眾賭博，被告曹佳
    惠為受僱之店員，負責為顧客兌換把玩電子遊戲機所需之代
    幣、洗分及兌換現金予賭客等工作，是核被告2 人所為，均
    係犯刑法第266條第1項前段之在公眾得出入場所賭博罪、同
    法第268 條意圖營利供給賭博場所、意圖營利聚眾賭博罪。
    。被告2 人就上揭犯行，有犯意聯絡及行為分擔，為共同正
    犯。所犯在公眾得出入場所賭博罪、意圖營利供給賭博場所
    罪、意圖營利聚眾賭博罪，係一行為觸犯3 罪名，為想像競
    合犯，應依刑法第55條規定，從一重之意圖營利供給賭博場
    所罪處斷（臺灣高等法院96年法律座談會刑事類提案第12號
    研討結果同此見解）。聲請簡易判決處刑書載明被告2 人共
    同意圖營利，擺設賭博性電子遊戲機與來店之不特定賭客賭
    博財物之旨，應認就被告2 人所犯意圖營利聚眾賭博罪行已
    經提起公訴，雖漏列被告2 人涉犯意圖營利聚眾賭博罪名，
    容有未洽，惟與起訴法條同一，無庸變更法條。
四、原審據以論科，固非無見。惟查，(一)被告2人另犯刑法第268
    條意圖營利供給賭博場所罪、意圖營利聚眾賭博罪，原判決
    僅論以刑法第266條第1項前段之普通賭博罪，尚有未洽。(二)
    扣案現金1,000 元，業經賭客沈駿霖向被告曹佳惠要求洗分
    兌換現金後放置身上，即非在賭檯或兌換籌碼處之財物，原
    審逕依刑法第266條第2項之規定諭知沒收，亦有未合。上訴
    意旨執(一)情由為指摘，為有理由，原審判決既有前述(一)、(二)
    可議之處，自屬無可維持，應予撤銷改判，以期適法。爰審
    酌本件被告2 人藉合法電子遊藝場外觀經營賭博，對社會善
    良風氣及參與賭博者家庭經濟所生之危害非輕，被告林盈材
    為上開電子遊戲場負責人，以擺設電子遊戲機臺供客人把玩
    之方式與人賭博，亦為最終獲利者，被告曹佳惠為受雇員工
    ，以為客人開分、洗分、兌換現金等行為參與賭博，然被告
    2 人均無不良素行，暨於本審已坦承犯行之態度，兼衡其等
    之智識程度、生活狀況等一切情狀，分別量處如主文第2、3
    項所示之刑，並均諭知易科罰金之折算標準（本案係由檢察
    官上訴，且因原審判決適用法條不當而撤銷，故無刑事訴訟
    法第370 條規定禁止不利益變更原則之適用，併此敘明）。
    查被告曹佳惠前未曾受有期徒刑以上刑之宣告，有臺灣高等
    法院被告前案紀錄表在卷足參，其受僱於被告林盈材而在電
    子遊戲場擔任開分員，並非首謀，因一時失慮，致罹刑典，
    信經此偵、審程序，應已知所警惕，本院認其所受刑之宣告
    以暫不執行為適當，爰併宣告緩刑2 年，以啟自新。扣案如
    附表所示之電子遊戲機15台（含IC板16片）及代幣1,250 枚
    ，為當場賭博之器具及財物，應依刑法第266條第2項之規定
    宣告沒收。至扣案現金1,000 元，業經賭客沈駿霖向被告曹
    佳惠要求洗分兌換現金後放置身上，此據證人沈駿霖於偵查
    中結證明確（見偵卷第14頁、第18頁），非在賭檯或兌換籌
    碼處之財物，復非本件被告2 人所有供犯罪所用或因犯罪所
    得之物，自不得諭知沒收。
據上論斷，應依刑事訴訟法第455 條之1第1項、第3項、第369條
第1項前段、第364條、第299條第1項前段，刑法第28條、第266
條第1項前段、第2項、第268條、第55條、第41條第1項前段、第
74條第1項第1款，刑法施行法第1條之1第1項、第2項前段，判決
如主文。
本案經檢察官郭書鳴到庭執行職務。
中    華    民    國   100    年    1     月    20    日
                  刑事第十三庭  審判長法  官  吳勇輝
                                      法  官  程克琳
                                      法  官  熊祥雲
以上正本證明與原本無異。
不得上訴。
                                      書記官  林幸萱
中    華    民    國   100    年    1     月    20    日
附錄本案論罪科刑法條全文
刑法第266條第1項：
在公共場所或公眾得出入之場所賭博財物者，處1,000元以下罰金
。但以供人暫時娛樂之物為賭者，不在此限。
刑法第268條：
意圖營利，供給賭博場所或聚眾賭博者，處3年以下有期徒刑，
得併科3,000元以下罰金。
附表：
┌──┬────────────┬─────────┐
│編號│   扣案物品名稱         │數量              │
├──┼────────────┼─────────┤
│1   │捷豹                    │1台               │
├──┼────────────┼─────────┤
│2   │象神                    │1台               │
├──┼────────────┼─────────┤
│3   │龍鳳                    │1台               │
├──┼────────────┼─────────┤
│4   │戰神戰神                │1台               │
├──┼────────────┼─────────┤
│5   │麻將                    │2台               │
├──┼────────────┼─────────┤
│6   │神秘的魔法石            │2台               │
├──┼────────────┼─────────┤
│7   │SLOT                    │6台               │
├──┼────────────┼─────────┤
│8   │黃金馬                  │1台               │
├──┼────────────┼─────────┤
│9   │代幣                    │1,250枚           │
├──┼────────────┼─────────┤
│10  │IC板                    │16片              │
└──┴────────────┴─────────┘